【裁判字號】    89,上訴,766
【裁判日期】    890628
【裁判案由】    毒品危害防制條例
【裁判全文】
臺灣高等法院臺中分院刑事判決          民國八十九年度上訴字第七六六號
    上  訴  人
    即  被  告  乙○○
右上訴人因毒品危害防制條例案件，不服臺灣臺中地方法院八十九年度訴字第一○○
號，中華民國八十九年三月八日第一審判決（起訴案號：臺灣臺中地方法院檢察署八
十八年度毒偵字第二五七六號），提起上訴，本院判決如左：
    主      文
上訴駁回。
    事實及理由
一、本案經本院審理結果，認第一審判決認事用法及量刑均無不當，應予維持，並引
    用第一審判決書記載之事實、證據及理由（如附件）。
二、上訴人即被告乙○○在本院未提出其他有利之證據及辯解，要只空言辯稱：伊只
    於八十八年十二月七日施用海洛因及安非他命一次云云，惟查：(一)被告確在八十
    八年十月七日亦施用海洛因及安非他命各一次之事實，迭據其在原審法院偵審中
    坦承不諱（見偵查卷第二十三頁、一審卷第三十四頁），前後所述相符，堪以採
    信；(二)另被告於八十八年十二月八日經警查獲採尿送驗，亦檢出甲基安非他命及
    嗎啡陽性反應，此有臺中市衛生局煙毒尿液檢驗成績書乙件在卷可稽，足見被告
    確有連續施用海洛因及安非他命之情事，所辯無非避重就輕之卸詞，不足採信，
    其仍執此理由上訴，即難認有理由，應予駁回。
三、據上論斷，應依刑事訴訟法第三百七十三條、第三百六十八條，判決如主文。
本案經檢察官甲○○到庭執行職務。
中      華      民      國    八十九     年       六      月  二十八    日
                                  臺灣高等法院臺中分院刑事第五庭
                                        審判長法  官  吳  火  川
                                              法  官  郭  同  奇
                                              法  官  朱      樑
右正本證明與原本無異。
施用第二級毒品部分不得上訴，其他得上訴。
如不服本判決應於收受送達後十日內向本院提出上訴書狀，其未述上訴之理由者並
得於提起上訴後十日內向本院補提理由書（均須按他造當事人之人數附繕本）。
                                              書記官  呂  淑  芬
中      華      民   國    八十九     年       六      月   三十     日
                                                                        Ｄ
臺灣臺中地方法院刑事判決                          八十九年度訴字第一號
    公  訴  人  臺灣臺中地方法院檢察署檢察官
    被      告  乙○○  男四十一歲（民國○○○年○月○日生）
                        住彰化縣彰化市○○里○○街七三巷一二號
                        （現在台灣台中戒治所強制戒治中）
                        身分證統一編號：Ｎ一二一六八七一號
右列被告因違反毒品危害防制條例案件，經檢察官提起公訴（八十八年度毒偵字第二
五七六號），本院判決如左：
    主      文
乙○○連續施用第一級毒品，累犯，處有期徒刑拾月，扣案之第一級毒品海洛因貳包
（驗餘淨重零點捌捌公克）沒收銷燬之。又連續施用第二級毒品，累犯，處有期徒刑
陸月，扣案之安非他命毛重約貳點陸公克沒收銷燬之。主刑部分應執行有期徒刑壹年
貳月。
    事      實
一、乙○○曾於民國八十六年間因違反貪污治罪條例案件，經法院於八十八年五月二
    十日判處有期徒刑十月確定，於八十八年七月五日因羈押期滿而執行完畢，復因
    施用毒品，經法院裁定送勒戒處所觀察、勒戒後，認無繼續施用毒品之傾向，由
    臺灣嘉義地方法院檢察署檢察官於八十八年三月二十六日以八十八年度偵字第五
    三七號為不起訴處分確定，又因施用毒品案件，經台灣高等法院台中分院於八十
    七年七月二十一日以八十七年度上訴字第六五四號為免刑判決確定，猶不知悔改
    ，明知海洛因、安非他命已分別列為毒品危害防制條例第二條第二項第一款、第
    二款所稱之第一級、第二級毒品，竟基於施用海洛因之概括犯意，自八十八年十
    月七日起至八十八年十二月八日止，連續在彰化縣彰化市各地，以將海洛因摻於
    香煙中，再吸食香煙之方式，施用第一級海洛因多次；另基於施用安非他命之概
    括犯意，於上開時間，連續在上開處所，將安非他命置於玻璃吸食器內，以火燒
    烤產生燻煙，再吸食該燻煙之方式，施用第二級毒品安非他命多次。嗣於八十八
    年十二月八日凌晨一時許，在台中市○○區○○街九○七巷口為警查獲，並扣得
    乙○○所有之海洛因二包（驗餘淨重零點八八公克）、安非他命毛重約二點六公
    克。
二、案經台中市警察局第四分局移送台灣台中地方法院檢察署檢察官偵查起訴。
    理     由
一、訊據被告乙○○對於右揭時、地連續施用第一級毒品海洛因及之第二級毒品安非
    他命之事實均坦承不諱，且被告為警查獲時所採集之尿液，經送檢驗結果，呈甲
    基安非他命及嗎啡陽性反應，此有台中市衛生局煙毒尿液檢驗成績書一份附卷可
    稽，又扣案疑似海洛因之白粉二包，經送鑑定結果確含有海洛因成分，此有法務
    部調查局八十九年一月十四日（八九）000000000號鑑定通知書一份在
    卷足憑，此外，復有扣案之海洛因二包（驗餘淨重零點八八公克）、安非他命毛
    重約二點六公克足資佐證，足認被告上開自白與事實相符。又被告前曾因施用毒
    品，經法院裁定送勒戒處所觀察、勒戒後，認無繼續施用毒品之傾向，由臺灣嘉
    義地方法院檢察署檢察官於八十八年三月二十六日以八十八年度偵字第五三七號
    為不起訴處分確定，又因施用毒品案件，經台灣高等法院台中分院於八十七年七
    月二十一日以八十七年度上訴字第六五四號為免刑判決確定之事實，亦有台灣高
    等法院被告全國前案紀錄表、台灣台中地方法院檢察署刑案資料查註紀錄表各一
    份在卷可稽，而被告前經送勒戒處所觀察、勒戒後，認均無繼續施用毒品之傾向
    ，先後經台灣嘉義地方法院檢察署檢察官為不起訴處分及台灣高等法院台中分院
    為免刑判決後，再犯本件施用毒品之罪，足認被告係三犯毒品危害防制條例第十
    條之罪。本件事證明確，被告之犯行，洵堪認定。
二、查毒品危害防制條例業於八十七年五月二十日經總統公布，並於同年月二十二日
    施行，並分將海洛因、安非他命列為該條例第二條第二項第一款、第二款所稱之
    第一級、第二級毒品。核被告所為，係犯毒品危害防制條例第十條第一項之施用
    第一級毒品罪及同法第十條第二項之施用第二級毒品罪。其持有第一級毒品、持
    有第二級毒品之低度行為應為施用第一級毒品、施用第二級毒品之高度行為所吸
    收，均不另論罪。又被告先後多次施用第一級毒品、第二級毒品之犯行，均時間
    緊接，方法相同，顯係基於概括之犯意為之，為連續犯，均應依刑法第五十六條
    之規定，各以一罪論，並加重其刑。被告所犯連續施用第一級毒品罪與連續施用
    第二級毒品罪二罪之間，犯意各別，行為互殊，應予分論併罰。又被告曾於八十
    六年間因違反貪污治罪條例案件，經法院於八十八年五月二十日判處有期徒刑十
    月確定，於八十八年七月五日因羈押期滿而執行完畢，此有台灣高等法院被告全
    國前案紀錄表、台灣台中地方法院檢察署刑案資料查註紀錄表各一份附卷可參，
    其受有期徒刑之執行完畢，五年以內再犯有期徒刑以上之罪，為累犯，應依刑法
    第四十七條之規定，遞加重其刑。爰審酌被告素行不良，前因施用毒品犯行，甫
    經觀察、勒戒後猶故態復萌，再施用毒品不輟，無視於毒品對於自身健康之戕害
    及國家對於杜絕毒品犯罪之禁令，惡性非輕，然被告犯後坦承犯行，尚知悔悟，
    態度良好等一切情狀，量處如主文所示之刑，並定應執行之刑。末查，扣案之海
    洛因二包（驗餘淨重零點八八公克）、安非他命毛重約二點六公克，係屬毒品危
    害防制條例所稱之第一級毒品、第二級毒品，不論屬於犯人與否，均應依毒品危
    害防制條例第十八條第一項前段規定沒收銷燬之。
據上論斷，應依刑事訴訟法第二百九十九條第一項前段，毒品危害防制條例第十條第
一項、第二項、第十八條第一項前段、第二十條第三項前段、刑法第十一條前段、第
五十六條、第四十七條、第五十一條第五款，判決如主文。
中      華     民      國    八十九     年      三      月      八      日
                             臺灣臺中地方法院刑事第四庭
                                    法  官   王  世  華
右正本證明與原本無異。
如不服本判決，應於判決送達後十日內向本院提出上訴狀，上訴於臺灣高等法院臺中
分院( 須附繕本 )。
                                    書記官
中    華    民    國      八十九      年       三      月     八    日
附錄論罪科刑法條
毒品危害防制條例第十條第一項、第二項：
施用第一級毒品者，處六月以上五年以下有期徒刑。
施用第二級毒品者，處三年以下有期徒刑。


司法院資訊處製作；財團法人民間司法改革基金會備份。
